【裁判字號】    99,易,112
【裁判日期】    990331
【裁判案由】    竊盜等
【裁判全文】
臺灣雲林地方法院刑事判決               99年度易字第112號
公  訴  人  臺灣雲林地方法院檢察署檢察官
被      告  乙○○
上列被告因竊盜等案件，經檢察官提起公訴（99年度偵字第131
、142 、498 號），嗣因被告就被訴事實為有罪之陳述，經本院
裁定適用簡式審判程序審理，判決如下：
    主      文
乙○○犯如附表編號１至４所示各罪，均為累犯，各處如附表編
號１至４所示之刑。應執行有期徒刑壹年貳月，扣案之鑰匙、鐵
鎚、活動扳手、十字起子、一字起子、三角銼刀各壹支、老虎鉗
、美工刀、剪刀各貳支及梅花扳手支均沒收之。
    事實及理由
壹、犯罪事實：
    乙○○前因施用毒品及竊盜等案，經臺灣高雄地方法院（下
    稱高雄地院）及本院分別判處有期徒刑10月、8 月及1 年，
    定應執行有期徒刑2 年3 月確定，嗣經減刑，甫於民國96年
    7 月17日執行完畢出監。詎其仍不知悛悔，而為下列犯行：
    一乙○○明知行動電話門號晶片卡係電信業者供其個人通訊
      使用，並可預見提供該等門號予他人使用，可能幫助他人
      規避查緝，並利用該門號從事財產有關之犯罪，竟基於幫
      助他人詐欺之不確定故意，於97年9 月15日，在高雄市○
      ○路高雄科技應用大學附近，將其身分證、健保卡交與1
      姓名年籍不詳之成年男子影印，並當場填寫威寶電信行動
      電話服務申請書，容任該成年男子所屬之詐欺集團成員將
      上開申請書持之向威寶電信股份公司（下稱威寶公司）申
      請行動電話門號，該成年男子則交付廠牌不詳之行動電話
      1 支與乙○○作為對價，該成年男子所屬之詐欺集團成員
      因而取得門號0000000000號晶片卡1 張。該詐欺集團成員
      為免收購帳戶之不法犯行為警查獲，佯以辦理信用貸款為
      由在報紙上刊登廣告，並留下前揭行動電話門號，招攬民
      眾來電接洽，適有卓志忠（另案業經臺灣臺南地方法院判
      處有期徒刑3 月確定）見該廣告後，即以門號0000000000
      號之行動電話撥打前揭行動電話門號與該詐欺集團成員聯
      繫，並基於幫助他人詐欺取財之不確定故意，於97年10月
      27 日 ，在臺南縣仁德鄉○○路，將其所有之臺灣土地銀
      行東臺南分行帳號0000000000000 號帳戶（下稱卓志忠土
      銀帳戶）存摺、提款卡、密碼及印鑑，提供予上開詐欺集
      團成員使用。該詐欺集團成員取得卓志忠土銀帳戶後，基
      於意圖為自己不法所有之犯意，於同年11月11日8 時30分
      許，假冒黃姓警官之名義，以電話向丙○○佯稱：其遭人
      冒名開戶，要配合檢方調查。隨後另假冒童姓
      書記官之名義，傳真偽造之「法務部行政凍結執行命令」
      與丙○○，致丙○○陷於錯誤，遂於同日14時許，至彰化
      縣員林鎮○○路土地銀行員林分行，將新臺幣（下同）
      520,000 元存入卓志忠土銀帳戶內，嗣經銀行行員告知後
      ，丙○○始知受騙。
    二乙○○另基於意圖為自己不法所有之犯意，於98年12月20
      日2 時許，在雲林縣口湖鄉○○村○○路63號前，以自備
      機車鑰匙開啟機車電門之方式，竊取甲○○所使用之車號
      J75-526 號重型機車1 部得手，得手後駛離現場，供己代
      步所用。
    三嗣於98年12月20日23時許，乙○○騎乘前揭機車，攜帶鐵
      鎚、活動扳手、十字起子、一字起子、三角銼刀各1 支、
      老虎鉗、美工刀、剪刀各2 支及梅花扳手3 支至雲林縣口
      湖鄉○○村○○段887 之44地號之漁塭處，復另行起意，
      並基於意圖為自己不法所有之犯意，以手持活動扳手拆卸
      漁塭水車之方式，竊取丁○○所有之白鐵風車水車葉、水
      車心各1 組得手後，旋即將前揭物品移置於前揭機車上，
      離開現場，嗣於同日23時45分許，在雲林縣口湖鄉羊稠大
      排右岸13號水門旁經警查獲，並扣得鑰匙、鐵鎚、活動扳
      手、十字起子、一字起子、三角銼刀各1 支、老虎鉗、美
      工刀、剪刀各2 支、梅花扳手3 支、手套2 雙及黑色尼龍
      包1 個等物。
    四乙○○於99年1 月21日6 時許另行起意，意圖自己不法之
      所有，在雲林縣四湖鄉三姓村中興20號前，見劉泰泉所有
      之車號J77-810 號重型機車鑰匙未取下，有機可趁，遂以
      該鑰匙發動前揭機車而竊取之，得手後駛離現場，嗣於同
      日15時許，在雲林縣口湖鄉埔南村50之3 號前，經警查獲
      ，始悉上情。
貳、認定犯罪事實所憑證據及理由：
  一被告乙○○所犯刑法第30條第1 項、第339 條第1 項、第32
    1 條第1 項第3 款及第320 條第1 項之罪，均係死刑、無期
    徒刑、最輕本刑為3 年以上有期徒刑以外之罪，其於審理程
    序就前揭被訴事實為有罪之陳述，經告知簡式審判程序之旨
    ，並聽取其與公訴人之意見後，本院裁定進行簡式審判程序
    ，是本件之證據調查，依刑事訴訟法第273 條之2 規定，不
    受同法第159 條第1 項、第161 條之2 、第161 條之3 、第
    163 條之1 及第164 條至第170 條規定之限制，合先敘明。
  二上開犯罪事實，業據被告坦承不諱，並有威寶公司98年1 月
    23日回覆臺灣臺南地方法院檢察署瑞實日98核交42字第2413
    號函傳真回文之電話雙向通聯紀錄、威寶電信行動電話服務
    申請書暨被告基本資料各1 份、贓物認領保管單3 紙及照片
    6 張在卷可稽，復經證人丙○○、丁○○、甲○○、劉泰泉
    之父戊○○及另案被告卓志忠證述明確，另扣得鑰匙、鐵鎚
    、活動扳手、十字起子、一字起子、三角銼刀各1 支、老虎
    鉗、美工刀、剪刀各2 支、梅花扳手3 支、手套2 雙、黑色
    尼龍包1 個可資佐證，被告之自白與相關證據均相符合，本
    件事證明確，被告之犯行均堪認定。
、論罪科刑之理由：
 一 按「刑法第321 條第1 項第3 款之攜帶兇器竊盜罪，係以行
    為人攜帶兇器竊盜為其加重條件，此所謂兇器，其種類並無
    限制，凡客觀上足對人之生命、身體、安全構成威脅，具有
    危險性之兇器均屬之，且祇須行竊時攜帶此種具有危險性之
    兇器為已足，並不以攜帶之初有行兇之意圖為必要。螺絲起
    子為足以殺傷人生命、身體之器械，顯為具有危險性之兇器
    。」最高法院79年臺上字第5253號判例要旨可資參照。被告
    附表編號３之竊盜犯行，係持鐵鎚、活動扳手、十字起子、
    一字起子、三角銼刀各1 支、老虎鉗、美工刀、剪刀各2 支
    、梅花扳手3 支所犯，扣案之鐵鎚長約36公分，前端為金屬
    製造，頗為沈重；活動扳手總長約31公分，為金屬製造；十
    字起子與一字起子含柄均長約21公分，均為金屬製造，三角
    銼刀前端為金屬，質地尖銳；老虎鉗2 支，1 支為紅色柄，
    另一支整枝皆為金屬製造，紅色柄（含柄長）長為19公分，
    白鐵色長約16公分，為一般老虎鉗；梅花扳手3 支均為金屬
    製，1 支長約17公分，1 支長約13公分，1 支長約13.5公分
    ，17公分、13公分之梅花扳手均為可以旋轉螺絲的扳手，13
    .5公分之梅花扳手的一端為可以旋轉螺絲的扳手，一端為削
    尖；美工刀2 支：1 支為一般小型美工刀，刀鋒銳利，另1
    支為折疊式美工刀，刀鋒銳利；剪刀2 支前端金屬製造，業
    經本院勘驗屬實，上開工具均足以對人之身體、安全構成威
    脅，皆為兇器。故被告附表編號１所為，係犯刑法第30條第
    1 項、第339 條第1 項之幫助詐欺取財罪，附表編號２、４
    所為，均係犯行法第320 條第1 項之竊盜罪，附表編號３所
    為，則係犯刑法第321 條第1 項第3 款之攜帶兇器竊盜罪。
  二被告前因施用毒品及竊盜等案，經高雄地院及本院分別判處
    有期徒刑10月、8 月及1 年，定應執行有期徒刑2 年3 月確
    定，嗣經減刑，於96年7 月17日執行完畢出監，有臺灣高等
    法院被告前案紀錄表1 份在卷可考。被告於前開徒刑執行完
    畢後5 年內，故意再犯本件有期徒刑以上之罪，均為累犯，
    應各依刑法第47條第1 項規定加重其刑。
  三被告係幫助他人犯壹、一之詐欺取財罪，應依刑法第30條第
    2 項之規定，按正犯之刑減輕之。又被告既有刑之加重減輕
    二種事由，依法應先加後減之。
  四爰審酌被告前有竊盜、施用毒品前科，素行不良；被告提供
    證件與詐欺集團成員申請行動電話門號，所為影響社會正常
    交易安全，增加被害人尋求救濟之困難，並使犯罪之追查趨
    於複雜；被告僅為代步之用，即竊取他人機車，造成被害人
    生活上之不便，復持兇器竊取風車水車葉、水車心，顯見被
    告無視法紀，尊重他人財產權觀念薄弱，亦嚴重影響社會治
    安，誠屬不該，惟念及被告犯後坦承犯行，態度尚佳，部分
    被害人亦尋回贓物，損失不大，暨被告僅國中畢業，智識程
    度淺薄，具有悔意等一切情狀，分別量處如主文所示之刑，
    並定其應執行之刑。
  五扣案之鑰匙、鐵鎚、活動扳手、十字起子、一字起子、三角
    銼刀各1 支、老虎鉗、美工刀、剪刀各2 支及梅花扳手3 支
    ，均為被告所有，且分別供其為附表編號２、３犯行所用，
    業據被告供承不諱，爰併依刑法第38條第1 項第2 款宣告沒
    收。至扣案之黑色尼龍包1 個及手套2 雙，均與被告竊盜犯
    行無涉，不另為沒收之諭知，附此敘明。
肆、適用之法律：
    依刑事訴訟法第299 條第1 項前段，刑法第28條、第30條第
    1 項前段、第2 項、第339 條第1 項、第320 條第1 項、第
    321 條第1 項第3 款、第47條第1 項、第38條第1 項第2 款
    、第51條第5 款，刑法施行法第1 條之1 ，判決如主文。
本案經檢察官陳宏瑋到庭執行職務。
中    華    民    國    99    年    3     月    31    日
                  刑事第七庭    法  官  楊欣怡
以上正本證明與原本無異。
如不服本判決，應於收受判決後10日內向本院提出上訴書狀，並
應敘述具體理由；其未敘述上訴理由者，應於上訴期間屆滿後20
日內向本院補提理由書（均須按他造當事人之人數附繕本）。「
切勿逕送上級法院」。
                                書記官  王雪招
中    華    民    國    99    年    3     月    31    日
附錄論罪科刑法條：
中華民國刑法第339條
意圖為自己或第三人不法之所有，以詐術使人將本人或第三人之
物交付者，處5 年以下有期徒刑、拘役或科或併科1 千元以下罰
金。
以前項方法得財產上不法之利益或使第三人得之者，亦同。
前二項之未遂犯罰之。
中華民國刑法第320條
意圖為自己或第三人不法之所有，而竊取他人之動產者，為竊盜
罪，處5 年以下有期徒刑、拘役或5 百元以下罰金。
意圖為自己或第三人不法之利益，而竊佔他人之不動產者，依前
項之規定處斷。
前二項之未遂犯罰之。
中華民國刑法第321條
犯竊盜罪而有左列情形之一者，處 6 月以上、 5 年以下有期徒
刑：
一、於夜間侵入住宅或有人居住之建築物、船艦或隱匿其內而犯
    之者。
二、毀越門扇、牆垣或其他安全設備而犯之者。
三、攜帶兇器而犯之者。
四、結夥三人以上而犯之者。
五、乘火災、水災或其他災害之際而犯之者。
六、在車站或埠頭而犯之者。
前項之未遂犯罰之。
附表
┌──┬─────┬─────┬─────────────────┐
│編號│ 犯罪事實 │ 所犯罪名 │          宣告刑之內容            │
├──┼─────┼─────┼─────────────────┤
│ １ │犯罪事實欄│刑法第30條│乙○○幫助意圖為自己不法之所有，以│
│    │壹、一所載│第1 項、第│詐術使人將本人之物交付，累犯，處有│
│    │之犯行    │339 條第1 │期徒刑月。                      │
│    │          │項詐欺取財│                                  │
│    │          │罪        │                                  │
├──┼─────┼─────┼─────────────────┤
│ ２ │犯罪事實欄│刑法第320 │乙○○竊盜，累犯，處有期徒刑肆月。│
│    │壹、二所載│條第1 項竊│扣案之鑰匙壹支沒收之。            │
│    │之犯行    │盜罪      │                                  │
├──┼─────┼─────┼─────────────────┤
│ ３ │犯罪事實欄│刑法第321 │乙○○攜帶兇器竊盜，累犯，處有期徒│
│    │壹、三所載│條第1 項加│刑柒月。扣案之鐵鎚、活動扳手、十字│
│    │之犯行    │重竊盜罪  │起子、一字起子及三角銼刀各壹支、老│
│    │          │          │虎鉗、美工刀、剪刀各貳支、梅花扳手│
│    │          │          │支均沒收之。                    │
├──┼─────┼─────┼─────────────────┤
│ ４ │犯罪事實欄│刑法第320 │乙○○竊盜，累犯，處有期徒刑肆月。│
│    │壹、四所載│條第1 項竊│                                  │
│    │之犯行    │盜罪      │                                  │
└──┴─────┴─────┴─────────────────┘

司法院資訊處製作；財團法人民間司法改革基金會備份。
